【裁判字號】    89,易,4206
【裁判日期】    900227
【裁判案由】    毒品危害防制條例
【裁判全文】
臺灣高雄地方法院刑事判決                        八十九年度易字第四二六號
    公  訴  人  臺灣高雄地方法院檢察署檢察官
    被      告  甲○○
右列被告因違反毒品危害防制條例案件，經檢察官提起公訴（八十九年度毒偵字第
五七一八號)，本院判決如左：
   主  文
甲○○施用第二級毒品，處有期徒刑肆月，如易科罰金，以參佰元折算壹日。
   事  實
一、甲○○前因涉嫌施用毒品案件，經本院以八十八年度毒聲字第七０七六號裁定送
    觀察、勒戒後，認無繼續施用毒品之傾向，而由台灣高雄地方法院檢察署檢察官
    於民國八十八年十月十二日，以八十八年度毐偵字第一一七七號不起訴處分確定
    後，復因施用第一級毒品海洛因案件，經本院以八十九年度毒聲字第三九一七號
    裁定送觀察、勒戒後，認無繼續施用毒品之傾向，復經高雄地方法院檢察署檢察
    官於八十九年七月五日，以八十九年度偵字第六六二八號不起訴處分確定。嗣甲
    ○○復基於施用毒品之犯意，於八十九年六月十五日，在高雄市鼓山區○○○路
    七一一巷三八號住處，以玻璃管燒食安非他命之方式施用第二級毒品安非他命，
    經警於八十九年六月十八日在高雄市政府警察局左營分局中採尿送驗，其尿液呈
    甲基安非他命陽性反應，始查知上情。
二、案經高雄市政府警察局左營分局移請台灣高雄地方法院檢察署檢察官偵查起訴。
    理  由
一、右開事實，業經被告甲○○自白不諱，且被告於高雄市政府警察局左營分局所採
    取之尿液檢體，經送高雄高雄市立凱旋醫院以免疫學分析法及ＧＣ／ＭＳ方法檢
    驗，呈甲基安非他命陽性反應，此有高雄市立凱旋醫院於八十九年六月三十日出
    具之高市凱醫檢字第００六七四號煙毒尿液檢驗成績書附卷可稽。是被告自白與
    證據相符，其確有施用第二級毒品安非他命之犯行無疑。再查被告前如事實欄所
    載，因施用毒品案件，二次經本院裁定送臺灣高雄看守所附設勒戒處所觀察、勒
    戒後，均經該所認定無繼續施用毒品傾向，由台灣高雄地方法院檢察署檢察官分
    別於八十八年十月十二日以八十八年毒偵字第一一七七號、八十九年七月五日以
    八十九年毒偵字第六六二八號不起訴處分書為不起訴處之事實，有臺灣高等法院
    院被告全國前案記錄表與臺灣高雄地方法院檢察署刑案資料查註記錄表各一份在
    卷可稽。綜上所述，被告於不起訴處分後五年內三犯施用第二級毒品之事證明確
    ，其所為顯與毒品危害防制條例第二十條第三項之規定相符，應予依法論科。
二、核被告所為，係犯毒品危害防制條例第十條第二項之施用第二級毒品罪。被告因
    施用第二級毒品前持有毒品之行為，本應論以持有之罪，惟各該次持有毒品之行
    為均為其後施用毒品之行為所吸收，不另論罪。爰審酌被告前因違反毒品危害防
    制條例，經二次觀察、勒戒，仍不知悔改，未戒斷其施用毒品惡習，及其施用毒
    品實係戕害其身心之情尚未害及他人，僅施用一次，所犯情節非重及犯罪後坦承
    犯行態度尚佳與其犯罪之動機、目的、手段等一切情狀，量處如主文所示之刑；
    按刑法第四十一條，已於九十年一月十日修正公布，並於同月十二日施行，其第
    一項前段規定為「犯最重本刑為五年以下有期徒刑之罪，而受六月以下有期徒刑
    或拘役之宣告，因身體、教育、職業或家庭之關係或因其他正當事由，執行顯有
    困難者，得以一元以上三元以下折算一日，易科罰金。」，本件被告犯罪後，上
    開規定已變更，依最高法院二十四年七月刑庭總會決議，易科罰金之事項，應依
    刑法第二條第一項之規定，適用修正後之刑法第四十一條之新法，本件爰諭知易
    科罰金折算標準，以資懲儆。
三、公訴意旨雖謂被告於八十九年六月十八日十一時三十分回溯二十四小時內之某時
    ，在不詳處所，施用第二級毐品安非他命，因認其涉有毐品危害防制條例第十條
    第二項之罪嫌云云。訊據被告堅決否認有於上開時間施用安非他命，辯稱伊最後
    一次施用時間為八十九年六月十五日等語，經查被告於八十九年六月十八日為警
    所採之尿液經送檢驗結果雖呈安非他命陽性反應，且施用安非他命後通常於二十
    四小時內代謝排出體外，惟仍應視個人體質、及施用數量而定，是尚難僅以檢驗
    成績書之鑑定結果，遽認被告有於上開時間施用安非他命，仍應依其他證據認定
    之，然查無其他積極證據足資證明被告有於上開時間施用，自應為無罪之諭知，
    惟因上開事實與前開判決有罪部分，有連續犯裁判上一罪之法律關係，爰不另為
    無罪之諭知，附此敘明。
四、據上論結，應依刑事訴訟法第二百九十九條第一項前段、毒品危害防制條例第十
    條第二項、第二十條第三項，刑法第二條第一項、第十一條、修正後第四十一條
    第一項，罰金罰鍰提高標準條例第二條，判決如主文。
本案經檢察官吳秋瑩到庭執行職務
中      華      民      國    九十      年      二      月    二十七    日
                                    台灣高雄地方法院刑事第三庭
                                        法  官  李  淑  惠
右正本證明與原本無異。
如不服本判決，應於判決送達後十日內，向本院提出上訴狀。
                                        書記官  馮  欽  鳳
中      華      民      國    九十      年      二      月    二十七    日


司法院資訊處製作；財團法人民間司法改革基金會備份。
